最高法院刑事判決　　　　　　　　　 111年度台上字第2911號
上　訴　人　周隆盛


上列上訴人因違反毒品危害防制條例案件，不服臺灣高等法院高
雄分院中華民國111 年3 月29日第二審判決（111 年度上訴字第
94號，起訴案號：臺灣橋頭地方檢察署110 年度偵字第6064、60
65號），提起上訴，本院判決如下：
    主  文
上訴駁回。
    理  由
一、按刑事訴訟法第377 條規定，上訴於第三審法院，非以判決
    違背法令為理由，不得為之。是提起第三審上訴，應以原判
    決違背法令為理由，係屬法定要件。如果上訴理由書狀並未
    依據卷內訴訟資料，具體指摘原判決不適用何種法則或如何
    適用不當，或所指摘原判決違法情事，顯與法律規定得為第
    三審上訴理由之違法情形，不相適合時，均應認其上訴為違
    背法律上之程式，予以駁回。
二、本件原判決維持第一審論處上訴人周隆盛販賣第三級毒品未
    遂罪刑及為相關沒收宣告之判決，駁回其在第二審之上訴，
    已詳敘認定犯罪事實所憑證據及理由。並對上訴人之自白，
    如何與事實相符，為可採信，依據卷內資料予以說明。
三、刑法第59條之酌量減輕其刑，必於犯罪之情狀顯可憫恕，認
    科以最低刑度仍嫌過重者，始有其適用。至是否酌量減輕被
    告之刑，則屬實體法上賦予法院得依職權裁量之事項。原審
    未認本件有該條規定之情形，而未予酌減，無違法可言。上
    訴意旨以自己之說詞，爭執本件應有該條規定之適用，自非
    上訴第三審之合法理由。
四、刑之量定，屬為裁判之法院裁量之職權，如其量刑已以行為
    人之責任為基礎，並斟酌刑法第57條各款所列情狀，在法定
    刑度內，酌量科刑，而無違反公平、比例及罪刑相當原則，
    致明顯輕重失衡情形，自不得指為違法。原判決已說明第一
    審判決就上訴人所犯販賣第三級毒品未遂罪，依毒品危害防
    制條例第17條第2 項、刑法第25條第2 項規定遞減輕其刑後
    ，以其之責任為基礎，具體斟酌刑法第57條所列各款事項（
    包括其犯後坦承犯行之態度，為高職畢業，從事粗工，與罹
    癌之父親及未婚妻同住等情狀），而為量刑。既未逾越法定
    刑度，亦無違背公平正義之情形，均屬裁量職權之適法行使
    ，尚難指為違法。上訴意旨指摘原審量刑過重，核係對原審
    量刑裁量之職權行使及原判決已斟酌說明之事項，任憑己意
    所為之指摘，仍非上訴第三審之適法理由。
五、緩刑之宣告，除應具備刑法第74條所定條件外，並須有可認
    為以暫不執行刑罰為適當之情形，始得為之。是否宣告緩刑
    ，係屬法院得依職權裁量之事項。原判決已敘明第一審如何
    考量上訴人並無以暫不執行刑罰為適當之情形，而不予宣告
    緩刑，核無不當。上訴意旨仍執上訴人自白犯行及其工作、
    家庭生活狀況，指摘原審未宣告緩刑為不當，係對原審得為
    裁量之職權行使及原判決已說明之事項，依憑己意而為指摘
    ，殊非適法上訴第三審之理由。
六、依上所述，本件上訴違背法律上之程式，應予駁回。
據上論結，應依刑事訴訟法第395 條前段，判決如主文。
中    華    民    國   111    年    6     月    15    日
                  刑事第六庭審判長法  官  李  英  勇  
                                  法  官  洪  兆  隆  
                                  法  官  吳  冠  霆  
                                  法  官  邱  忠  義  
                                  法  官  楊  智  勝  
本件正本證明與原本無異
                                  書記官
中    華    民    國   111    年    6     月    17    日